臺灣高雄地方法院民事裁定　　　　　　 96年度家聲字第374號
聲　請　人　蘇志成律師（即被繼承人甲○○之遺產管理人）
上列聲請人聲請核定遺產管理人報酬事件，本院裁定如下：
    主  文
聲請人任被繼承人甲○○（男，民國○○年○ 月○○日生，身分證統
一編號：Ｚ000000000號）之遺產管理人之報酬核定為新臺幣伍萬
伍仟元。
程序費用由被繼承人甲○○之遺產負擔。
    理  由
一、按「遺產管理人，得請求報酬，其數額由親屬會議按其勞力
    及其與被繼承人之關係酌定之。」「依本法之規定應開親屬
    會議時，由當事人、法定代理人或其他利害關係人召集之。
    」「親屬會議不能召開或召開有困難時，依法應經親屬會議
    處理之事項，由有召集權人聲請法院處理之。」民法第1183
    條、第1129條、第1132條第2 項前段分別定有明文。
二、聲請意旨略以：聲請人前由本院95年度財管字第73號民事裁
    定選任為被繼承人甲○○之遺產管理人，並經裁定確定。其
    後聲請人對被繼承人之遺產辦畢遺產管理人登記，並執行民
    法第1179 條 所定遺產管理人職務。因聲請人覓無本件被繼
    承人之親屬會議成員，而不能召開親屬會議以酌定遺產管理
    人報酬，故聲請本院酌定其報酬。又聲請人為辦理本件管理
    遺產事宜，業已支出各項必要費用，合計新臺幣（下同）1
    萬5050元。目前被繼承人之遺產有坐落高雄市○○區○○段
    242 地號及同段242-1 地號土地（應有部分各二分之一），
    及門牌號碼高雄市○○區○○街70號之建物。故聲請人聲請
    酌定被繼承人遺產管理人之報酬等語。
三、經查：
(一)本件被繼承人甲○○於民國89年1 月22日死亡，其全體繼承
    人均已聲明拋棄繼承，且未經親屬會議選定遺產管理人，經
    本院選任聲請人為遺產管理人確定在案，有聲請人提出之本
    院95年度財管字第73號裁定暨確定證明書影本各1 份為證，
    堪信屬實。因本件於被繼承人之全體繼承人均拋棄繼承後，
    未能經親屬會議選定遺產管理人，足見被繼承人之親屬會議
    應有不能召開或有召開困難之情事。故聲請人聲請本院酌定
    其擔任遺產管理人應得之報酬，合於上開規定，洵屬有據。
(二)聲請人主張之前開事實，除上述民事裁定及確定證明書外，
    另據其提出被繼承人遺產清冊、公務電子閘門財產所得調件
    明細表、土地登記謄本、本院96年度家催字第289 號民事裁
    定、台灣新生報分類廣告費收據2 份、代支費用明細表、本
    院自行收納款項統一收據、高雄市稅捐稽徵處小港分處90年
    至95年之地價稅稅額繳款書6 份、購買票品證明單2 份、地
    政士辦理各項案件費用明細表為憑，堪信為真實。
(三)本院審酌：被繼承人之遺產僅有上開土地2 筆、建物1 筆，
    合計現值為235 萬5125元，有上開公務電子閘門財產所得調
    件明細表附卷可參；足見其遺產法律關係尚屬單純，無其他
    繁瑣事項待處理。又聲請人為本件所為聲請公示催告、登報
    、查詢被繼承人財產、通知債權人陳報債權等管理遺產行為
    ，且聲請人處理上開事務所需時間之久暫、耗費人力之程度
    及各債權人受償權利之保障，並後續有清償債務、交付遺贈
    及賸餘財產歸屬國庫之事務尚待處理。復參酌財政部訂頒之
    「代管無人承認繼承遺產作業要點」第14點第3 項所為請求
    管理遺產報酬之標準不得低於遺產現值百分之一之規定等一
    切情狀。故認本件核予遺產管理人之報酬以5 萬5000元為適
    當；爰酌定如主文第1 項所示。
四、依非訟事件法第157 條，裁定如主文。
中　　華　　民　　國　　96　　年　　11　　月　　12　　日
                  家事法庭法  官  楊國煜
以上正本證明與原本無異。
如對本裁定抗告須於裁定送達後10日內向本院提出抗告狀。
中　　華　　民　　國　　96　　年　　11　　月　　12　　日
                          書記官  廖美玲
